# 关于少数股东固定分红收益的问题

提问人：风华 正茂涵 时间：2021-11-19 18:23:10
求助陈版，标的公司A，B公司持有35%股权，C持有65%股权，本次收购协议约定，C公司将持有16%股权转让给B公司，转让后B公司持股51%，C公司持有49%。双方并约定若A公司盈利，则按照持股比例分红并不低于贷款同期利率，若A公司亏损，为确保少数股东利益，也按照不低于同期贷款利率，少数股东C董事席位 2 名，控股股东B公司董事席位 3 名。问题：少数股东C公司是否属于明股实债，如果属于明股实债，控股股东B公司是否按照100%合并，合并层面如何处理？

回答人：chenyiwei
根据主帖信息，大股东B向少数股东C提供保证其最低收益的承诺，该项承诺在B的合并报表层面应作为一项衍生金融负债处理，对应将其初始计量金额减少合并报表层面的资本公积（股东之间的利益让渡构成权益性交易）。其公允价值取决于对A的盈利预测，以及资金时间价值因素的影响等。
另外，上述承诺是发生于股东之间，并不影响C以股东身份按比例享有A的49%权益和损益，故合并报表层面仍需照常确认少数股东权益。